臺灣高等法院刑事裁定
111年度抗字第658號
抗  告  人
即  受刑人  劉宜衡




上列抗告人即受刑人因聲請定其應執行刑案件，不服臺灣臺北地
方法院中華民國111年4月1日裁定（111年度聲字第441號），提
起抗告，本院裁定如下：
    主  文
抗告駁回。
    理  由
一、原裁定意旨略以：抗告人即受刑人劉宜衡（下稱抗告人）因
    違反毒品危害防制條例等案件，先後經判處如附表所示之刑
    ，均經分別確定在案。原審認檢察官就抗告人所犯如附表所
    示各罪定其應執行之刑之聲請為正當，爰定其應執行刑有期
    徒刑10年10月等語。
二、抗告意旨詳刑事抗告狀所載（詳附件）。
三、按數罪併罰，有二裁判以上宣告多數有期徒刑者，於各刑中
    之最長期以上，各刑合併之刑期以下，定其應執行之刑期，
    但不得逾30年，刑法第51條第5款、第53條規定甚明。次按
    刑事訴訟法第370條第2項、第3項，已針對第二審上訴案件
    之定應執行之刑，明定有不利益變更禁止原則之適用；而分
    屬不同案件之數罪併罰有應更定執行刑之情形，倘數罪之刑
    ，曾經定其執行刑，再與其他裁判宣告之刑定其應執行刑時
    ，在法理上亦應同受此原則之拘束。亦即，另定之執行刑，
    其裁量所定之刑期，不得較重於前定之執行刑加計後裁判宣
    告之刑之總和。法院於裁量另定應執行之刑時，祗須在不逸
    脫上開範圍內為衡酌，而無全然喪失權衡意義或其裁量行使
    顯然有違比例原則之裁量權濫用之例外情形，並不悖於定應
    執行刑之恤刑目的者，即無違裁量權之內部界限（最高法院
    110年度台抗字第475號裁定意旨參照）。
四、經查：
  ㈠抗告人所犯如附表所示之罪，業經法院先後判處如附表所示
    之刑，並於如附表所示日期分別確定在案，有各該裁判及本
    院被告前案紀錄表在卷可按。其中如附表編號2至3所示之罪
    ，得易科罰金，如附表編號1、4至6所示之罪，則屬不得易
    科罰金，依刑法第50條第1項第1款、第2項規定，須經受刑
    人請求檢察官聲請定其應執行刑者，始得依刑法第51條規定
    定其應執行刑。茲檢察官依抗告人請求向最後事實審之原審
    法院聲請就附表所示各罪定其應執行之刑，經原審審核認聲
    請為正當，尊重各該確定判決之原裁判法院本於罪刑相當原
    則所量定之刑度，定其應執行有期徒刑10年10月，係在各刑
    中之最長期（即4年6月）以上，各刑合併之刑期（即12年4
    月）以下，復未逾附表各編號前所定之應執行刑加計其他裁
    判所處刑期之總和（即附表編號5至6曾定應執行有期徒刑5
    年10月，加計編號1至4各宣告刑有期徒刑部分，合計為11年
    6月），符合量刑裁量之外部性界限及內部性界限，要屬法
    院裁量職權之適法行使，且與法律規範之目的、精神、理念
    及法律秩序亦不相違背，核無不當。
　㈡抗告人雖執前開情詞，指摘原裁定所定應執行刑過重云云。
    然抗告人所犯如附表所示各罪，附表編號1為非法製造可發
    射子彈具殺傷力之槍枝罪、附表編號2為詐欺取財罪、附表
    編號3為意圖供行使之用而攜帶兇器在公共場所聚集三人以
    上實施強暴罪、附表編號4為非法寄藏可發射子彈具殺傷力
    之槍枝罪、附表編號5、6分別為販賣第二級毒品罪、販賣第
    二級毒品未遂罪，各罪犯罪類型不同，所侵害法益並不相同
    ，責任非難重複程度較低，各自侵害法益之加重效應較為獨
    立，參以犯罪種類相似之附表編號5、6販賣第二級毒品罪、
    販賣第二級毒品未遂罪，業經法院定應執行有期徒刑5年10
    月，從而原審本此意旨，綜合考量斟酌後，對抗告人所犯如
    附表所示之罪刑再給予適度之刑罰折扣，而裁定前揭應執行
    刑，難認有失權衡意義而有裁量權濫用之情形。抗告人執上
    開理由指摘原裁定違法，請求撤銷原裁定云云，為無理由，
    應予駁回。
五、又按數罪併罰之案件，其各罪判決均係宣告刑，並非執行刑
    ，縱令各案中一部分犯罪之宣告刑在形式上已經執行，仍應
    依法聲請犯罪事實最後判決之法院裁定，然後再依所裁定之
    執行刑，換發指揮書併合執行，其先前已執行之有期徒刑部
    分，僅應予扣除而不能認為已執行完畢，在所裁定之執行刑
    尚未執行完畢前，各案之宣告刑並不發生執行完畢之問題。
    本件受刑人所犯附表編號2所示之罪所處之刑，縱有經執行
    完畢，然附表所示各罪既合於數罪併罰之要件，依前揭說明
    ，在所裁定之應執行刑尚未執行完畢前，仍應就附表所示各
    罪所處之刑，合併定其應執行刑，至於前揭業經執行之有期
    徒刑部分，僅係就所定應執行刑執行時，應為如何折抵之問
    題，併此敘明。
六、至如附表編號1、4所示雖有併科罰金之刑，然如附表編號2
    、3、5、6部分並無罰金刑，自無定其應執行刑之餘地，且
    此部分業經臺灣新北地方法院以110年度聲字第2491號裁定
    應執行罰金新臺幣6萬5千元確定在案，又檢察官聲請意旨亦
    未及於此部分（按聲請書僅援引刑法第51條第5款規定），
    應予補充。
七、另原裁定附表編號2備註欄補充「（已執畢）」，末此指明
    。
據上論斷，依刑事訴訟法第412條，裁定如主文。
中　　華　　民　　國　　111 　年　　5 　　月　　20　　日
                  刑事第十二庭  審判長法　官  陳如玲
                                      法　官  魏俊明
                                      法　官  蔡如惠
以上正本證明與原本無異。
如不服本裁定，應於收受送達後五日內向本院提出抗告狀。
                                      書記官  宗志強
中　　華　　民　　國　　111 　年　　5 　　月　　23　　日